【裁判字號】    95,裁,1831
【裁判日期】    950817
【裁判案由】    就業服務法
【裁判全文】
最  高  行  政  法  院  裁  定
                                     95年度裁字第01831號
上  訴  人  乙○○
被 上訴 人  行政院勞工委員會
代  表  人  甲○○
上列當事人間因就業服務法事件，上訴人對於中華民國94年3月
16日臺北高等行政法院93年度訴字第636號判決，提起上訴，本
院裁定如下：
    主  文
上訴駁回。
上訴審訴訟費用由上訴人負擔。
    理  由
一、按對於高等行政法院判決之上訴，非以其違背法令為理由，
    不得為之，行政訴訟法第242條定有明文。同法第243條第1
    項規定，判決不適用法規或適用不當者，為違背法令；而判
    決有第243條第2項所列各款情形之一者，其判決當然違背法
    令。又提起上訴，應以上訴狀表明上訴理由並應添具關於上
    訴理由之必要證據，復為同法第244條第1項第4款及第2項所
    明定。準此，當事人提起上訴，如以原審判決有行政訴訟法
    第243條第1項不適用法規或適用不當為理由時，其上訴狀應
    有具體之指摘，並揭示該法規之條項或其內容；如以原審判
    決有第243條第2項所列各款情形之當然違背法令為理由時，
    其上訴狀應揭示合於該款之事實。如上訴狀未依此項方法表
    明，或其所表明者，顯與上開法條規定之情形不相合時，即
    難認為已對原審判決之違背法令有具體之指摘，其上訴自難
    認為合法。
二、上訴人前申經被上訴人以民國89年12月7日台89勞職外字第0
    769619號函許可招募外國人1名，在臺北市○○○路410巷22
    號從事家庭監護工工作，並以90年3月8日台90勞職外字第06
    45060號函核准聘僱菲律賓籍PLORES CORNELIO(下稱P君)從
    事上述工作，復以92年1月21日勞職外字第0920449616號函
    核准展延前開監護工之聘僱許可。嗣被上訴人以上訴人有非
    法容留宏泰開發工業股份有限公司（下稱宏泰公司）所聘僱
    之菲律賓籍DULDULAO FELICIANO JR AGUSTIN(下稱D君)從事
    工作之情事，違反就業服務法第44條規定，乃以92年8月27
    日勞職外字第0920207212號函上訴人，自該函送達日起廢止
    前開核准上訴人之招募許可函及展延上訴人聘僱Ｐ君之聘僱
    許可函。上訴人不服，提起訴願，遭決定駁回，提起行政訴
    訟，經原審判決駁回。
三、上訴意旨略以：原處分僅依臺北縣政府警察局三重分局對非
    法D君之談話筆錄，該筆錄有三疑點：（一）所稱友人介紹
    係指何人，未為交待，原審亦未詳查。（二）所稱工作期間
    每日工作時間與常理不符。（三）所稱薪資每月新臺幣二萬
    元，僅係D君單方口頭陳述，並無任何佐證。何能謂為客觀
    上明白足以確認，而不予當事人陳述意見之機會，實於法有
    違等語，提起上訴，核屬對原審取捨證據、認定事實之職權
    行使，指摘其不當，難認為已對原審判決之違背法令有具體
    之指摘，依首開規定及說明，其上訴為不合法，應予駁回。
四、依行政訴訟法第249條第1項前段、第104條、民事訴訟法第9
    5條、第78條，裁定如主文。
中    華    民    國    95    年    8     月    17    日
                  第三庭審判長法  官  趙  永  康
                              法  官  吳  明  鴻
                              法  官  侯  東  昇
                              法  官  黃  淑  玲
                              法  官  林  文  舟
以  上  正  本  證  明  與  原  本  無  異
中    華    民    國    95    年    8     月    18    日
                              書記官  莊  俊  亨


司法院資訊處製作；財團法人民間司法改革基金會備份。
